【裁判字號】    98,消債清,6
【裁判日期】    980316
【裁判案由】    清算事件
【裁判全文】
臺灣臺中地方法院民事裁定             98年度消債清字第6號
聲  請  人  丁○○○○○○
代  理  人  胡達仁律師
                        1
債  權  人  辛○(台灣)商業銀行股份有限公司
法定代理人  壬○○
債  權  人  台北富邦商業銀行股份有限公司
法定代理人  甲○○
債  權  人  國泰世華商業銀行股份有限公司
法定代理人  己○○
債  權  人  兆豐國際商業銀行股份有限公司
法定代理人  癸○○
債  權  人  美商辛○銀行股份有限公司
法定代理人  丙○○
債  權  人  荷商荷蘭銀行股份有限公司台北分公司
代  理  人  寅○○
債  權  人  香港商香港上海豐銀行股份有限公司
法定代理人  午○○
債  權  人  聯邦商業銀行股份有限公司
法定代理人  戊○○
債  權  人  香港商香港上海豐銀行股份有限公司
法定代理人  午○○
債  權  人  玉山商業銀行股份有限公司
代  理  人  子○○
債  權  人  萬泰商業銀行股份有限公司
法定代理人  庚○○
債  權  人  台新國際商業銀行股份有限公司
法定代理人  辰○○
債  權  人  中國信託商業銀行股份有限公司
法定代理人  巳○○
債  權  人  慶豐商業銀行股份有限公司
法定代理人  卯○○
債  權  人  乙○○
債  權  人  丑○○
上列當事人因消費者債務清理事件聲請清算，本院裁定如下：
    主  文
債務人丁○○○○○○自中華民國九十八年三月十六日起開始
清算程序，並同時終止。
    理  由
一、按法院開始清算程序之裁定，應載明其年、月、日、時，
    並即時發生效力；債務人之財產不敷清償清算程序之費用
    時，法院應裁定開始清算程序，並同時終止清算程序，消
    費者債務清理條例第八十三條第一項、第八十五條第一項
    分別定有明文。
二、本件債務人主張：其積欠債務二百二十八萬餘元，但因無
    力繳付，目前並無任何財產，現亦無工作收入，曾以書面
    向最大債權金融機構請求共同協商債務清償方案，惟協商
    不成立，其又未經法院裁定開始更生程序或許可和解或宣
    告破產，爰向本院聲請清算等語。經查：債務人所主張之
    上開事實，業據提出債務人及其配偶財產清冊、所得清單
    、債務人名冊、協商不成立證明書、土地登記簿謄本等為
    證，並經本院訊問屬實，此外，本件亦查無消費者債務清
    理條例第六條第三項、第八條或第八十二條第二項所定駁
    回清算聲請之事由存在，則債務人聲請清算，應屬有據，
    爰裁定如主文。
三、再依債務人提出之財產及收入財稅資料所示，債務人並無
    任何財產可供清算分配，爰參酌本件清算程序之規模及靈
    骨塔位變現難易程度，堪認債務人之財產不敷清償清算程
    序之費用，爰依上開規定裁定開始本件清算程序，並同時
    終止清算程序。
四、本件依債務人消費明細顯示，其消費內容多有奢侈、浪費
    及投機之性質，並非生活必要之支出，核與消費者債務清
    理條例第一百三十四條第四款所稱：「浪費、賭博或其他
    投機行為，致財產顯然減少或負擔過重之債務」等不免責
    事由相當。其雖經本院訊問時提示其消費明細，但仍表示
    繼續聲請清算，從而本件如經裁定不予免責，勢將徒增程
    序勞費，毫無實益。惟因前述理由三之說明，本件依法仍
    應准許清算，並同時終止，併此敘明。
中    華    民    國    98    年    3     月    16    日
                            民事庭法官  張升星
上為正本係照原本作成
如不服本裁定，應於裁定送達後10日內，以書狀向本院提出抗告
，並繳納抗告費新臺幣1千元。
中    華    民    國    98    年    3     月    16    日
                            書  記  官  黃正中


司法院資訊處製作；財團法人民間司法改革基金會備份。
